【裁判字號】    98,沙簡上,285
【裁判日期】    980428
【裁判案由】    違反商標法
【裁判全文】
臺灣臺中地方法院刑事判決           98年度沙簡上字第285號
上  訴  人  臺灣臺中地方法院檢察署檢察官
被      告  乙○○
                    國民
上列上訴人因被告違反商標法案件，不服本院97年度沙簡字第81
1號，中華民國98年1月23日第一審判決（聲請案號：臺灣臺中地
方法院檢察署97年度偵字第12662 號），提起上訴，本院判決如
下：
    主    文
上訴駁回。
    犯罪事實及理由
一、本案經本院合議庭審理結果，認第一審簡易判決認事用法及
    量刑均無不當，應予維持，並引用本院第一審刑事簡易判決
    （包括檢察官聲請簡易判決處刑書）記載之犯罪事實、證據
    及理由（如附件）。
二、檢察官上訴意旨略以：被告自96年10月間起，至97年3月7日
    ，販賣仿冒商品之犯行，非一行為；而被告乙○○經查扣之
    仿冒物品達數千件，犯行可謂重大，危害商業交易至鉅，且
    未與被害人和解，足見惡性重大。原審竟認定被告僅為1 個
    販賣行為，而論處拘役50日，量刑顯然過輕等語，指摘原判
    決不當。惟查；
  (一)按刑事法若干犯罪行為態樣，本質上原具有反覆、延續實行
    之特徵，立法時既予特別歸類，定為犯罪構成要件之行為要
    素，則行為人基於概括之犯意，在密切接近之一定時、地持
    續實行之複次行為，倘依社會通念，於客觀上認為符合1 個
    反覆、延續性之行為觀念者，於刑法評價上，即應僅成立 1
    罪，俾免有重複評價、刑度超過罪責與不法內涵之疑慮；學
    理上所稱「集合犯」之職業性、營業性或收集性等具有重複
    特質之犯罪均屬之，例如經營、從事業務、收集、販賣、製
    造、散布等行為概念者是（最高法院95年度臺上字第1079號
    判決意旨參照）。被告販賣如原審判決附表之仿冒商標商品
    之營利性行為，係於密集期間，在其所經營之永汰企業社內
    ，以相同之方式持續進行，未曾間斷，是此販賣仿冒印有本
    件告訴人、被害人商標之仿冒商標商品之犯行，即具有反覆
    、延續實行之特徵甚明。又按刑事訴訟法第161條已於91年2
    月8日修正公布，其第1項規定：檢察官就被告犯罪事實，應
    負舉證責任，並指出證明之方法。因此，檢察官對於起訴之
    犯罪事實，應負提出證據及說服之實質舉證責任。倘其所提
    出之證據，不足為被告有罪之積極證明，或其指出證明之方
    法，無從說服法院以形成被告有罪之心證，基於無罪推定之
    原則，自應為被告無罪判決之諭知，最高法院著有92年臺上
    字第128 號判例可資參照。檢察官雖依告訴人德商拜耳汽車
    廠股份有限公司之聲請提起上訴，認被告之販賣行為，不能
    認係集合犯而僅論以一罪；然檢察官並未舉證證明被告之販
    賣行為，主觀上係基於數次犯罪決意而為，且客觀上亦屬得
    以切割之多次行為，因而本諸罪疑唯輕之原則，應認被告自
    始即本於反覆、延續之單一犯意，而為本件犯行。
  (二)復按量刑之輕重，係事實審法院得依職權自由裁量之事項，
    茍已斟酌刑法第57條各款所列情狀而未逾越法定刑度，則不
    得遽指為違法；又刑罰之量定屬法院自由裁量之職權行使，
    但仍應審酌刑法第57條所列各款事由及一切情狀，為酌量輕
    重之標準，並非漫無限制，在同一犯罪事實與情節，如別無
    其他加重或減輕之原因，下級法院量定之刑，亦無過重或失
    輕之不當情形，則上級法院對於下級法院之職權行使，原則
    上應予尊重（最高法院72年臺上字第6696號判例、75年臺上
    字第7033號判例意旨參照）。被告所犯之商標法第82條之明
    知為未得商標權人同意於同一商品使用相同之註冊商標商品
    而販賣罪之法定刑為1 年以下有期徒刑，是原審量處被告為
    拘役50日，及諭知易科罰金之折算標準，已斟酌刑法第57條
    之規定之一切情狀，以量處罪刑，經核並未逾越法律所規定
    之範圍，依上開實務見解，本院自當予以尊重。
三、綜上所述，原審認事用法既無不當，且量刑亦屬妥適，檢察
    官以前詞指摘原判決不當，其上訴無理由，應予駁回。
據上論斷，應依刑事訴訟法第455條之1第1項、第3項、第373 條
、第368條，判決如主文。
本案經檢察官甲○○到庭執行職務。
中    華    民    國    98    年    4    月     28    日
                  刑事第十六庭  審判長法  官  陳玉聰
                                      法  官  洪挺梧
                                      法  官  郭妙俐
以上正本證明與原本無異。
不得上訴。
                                      書記官  廖鳳美
中    華    民    國    98    年    4     月    28    日


司法院資訊處製作；財團法人民間司法改革基金會備份。
